臺灣臺中地方法院刑事判決　　　　　　　　　　　　九十二年度交易字第六五五號
　　公　訴　人　臺灣臺中地方法院檢察署檢察官
　　被　　　告　甲○○
　　輔　 佐　人 乙○○
右列被告因過失傷害案件，經檢察官提起公訴（九十二年度偵字第一七四九六號），
本院判決如左：
    主  文
甲○○因過失傷害人，處拘役肆拾日，如易科罰金，以佰元折算壹日。
    事  實
一、甲○○並未領有駕駛執照，竟於民國九十二年六月二十一日上午，駕駛車牌號碼
    ＯＧ─三六五五號自小貨車，沿台中縣和平鄉○○路由南往北方向行駛，本應注
    意汽車行駛在未劃標線之道路，應靠右行駛，及應注意車前狀況，並隨時採取必
    要之安全措施，且依當時情形並無不能注意之情事，卻疏於注意，竟於同日上午
    九時五十分許，駕駛上開自小貨車，行經和平鄉○○路十二號旁果園道路之際，
    不慎擦撞路旁行人丙○○，致丙○○受有右外踝骨折之傷害。
二、案經丙○○告訴及台中縣警察局和平分局報請臺中地方法院檢察署檢察官偵查起
    訴。
    理  由
一、訊據被告甲○○矢口否認於上揭時地駕車擦撞告訴人丙○○之事實，辯稱：「我
    沒有撞到他，我有碰到他的衣服，但是沒有碰到皮膚，我從照後鏡看到有一個人
    倒下，我走了十幾米，我看到有一個人爬不起來，我跟我太太去幫忙他」、「我
    車子剛經過，告訴人可能嚇到，才被農用搬運機壓到，當地牧草很長，看不出有
    路口」云云。惟查，右開事實業據告訴人指訴甚詳，核與證人陳愛貞於偵查中之
    證言相符，參諸被告所稱「有碰到告訴人衣服」、「告訴人可能嚇到」、「當地
    牧草很長，看不出有路口」等語，被告駕車可能距離左側路邊甚近，而應有未靠
    右行駛及注意車前狀況之情，另依被告所稱：告訴人以前就欺負他，經常找伊麻
    煩云云，則若非被告自認可能係其擦撞造成，其本不必於車輛經過後停車回頭幫
    忙，而告訴人若係自己跌倒導致受傷，依常情論，亦不致於被告主動幫忙之情形
    下，設詞找證人誣陷被告，故告訴人之指訴及證人陳愛貞之證言應可採信。被告
    雖另稱：該路很小，當地牧草很長看不出有路口云云，惟被告既住在當地，對當
    地之路況、何處有路口，自應知之甚詳，在果園旁之道路行駛，自更應減慢速度
    ，注意人車，其竟於通過該路口後始發現告訴人坐於地上無法站起，且一般情形
    ，開車者均係留意前方，除遇有必要，才會注意後方，被告行駛在果園旁道路竟
    於通過路口約十公尺即看到告訴人倒地，並即停車，足證告訴人於警詢中所稱「
    經我太太大聲喊叫甲○○才停下來」、偵查中所稱「我太太有看到甲○○撞到我
    就跑了」等語非虛。是被告上開所辯，顯為卸責之詞，不足採信。按車輛行駛時
    ，駕駛人應注意車前狀況，隨時採取必要之安全措施及汽車除行駛於單行道或指
    定行駛於左側車道外，在未劃標線之道路，應靠右行駛，但遇有特殊情況必須行
    駛左側道路時，除應減速慢行外，並注意前方來車及行人，道路交通安全規則第
    九十四條第三項、第九十五條第一項分別定有明文。被告駕車自應注意上述道路
    交通安全規定，且依當時路況，又無不能注意之情形，竟疏不注意為之，以致肇
    事，被告應有過失。此外並有診斷證明書、道路交通事故現場圖、道路交通事故
    調查報告表（一）（二）各一件、照片七張附卷可稽。被告過失駕駛行為，與告
    訴人受有上述傷害之間，具有相當因果關係，其過失傷害犯行，洵堪認定。
二、核被告所為，係犯刑法第二百八十四條第一項前段之過失傷害罪。被告無駕駛執
    照駕車業據其坦承在卷，應依道路交通管理處罰條例第八十六條第一項之規定加
    重其刑。爰審酌被告之過失程度、所生之危害、肇事後之態度及被告尚未與被害
    人達成民事和解賠償等一切情狀，判處如主文所示之刑，並諭知易科罰金之折算
    標準。
三、依刑事訴訟法第二百九十九條第一項前段，刑法第二百八十四條第一項前段、第
    第四十一條第一項前段，道路交通管理處罰條例第八十六條第一項，罰金罰鍰提
    高標準條例第一條前段、第二條前段，判決如主文。
本案經檢察官丁○○到庭執行職務。
中      華      民      國      九十三      年   四    月     二十六    日
                                 臺灣臺中地方法院交通法庭
                                      審判長  法官  許  金  樹
                                              法官  郭  德  進
                                              法官  王  靜  秋
右正本證明與原本無異。
如不服本判決，應於送達後十日內向本院提出上訴狀（須附繕本），上訴於台灣高等
法院台中分院。
                  書記官
中      華      民      國      九十三      年   四    月     二十九    日
附錄論罪科刑法條
刑法第二百八十四條第一項
    因過失傷害人者，處六月以下有期徒刑，拘役或五百元以下罰金，致重傷者，處
  一年以下有期徒刑、拘役或五百元以下罰金。
